臺灣臺南地方法院刑事判決
公　訴　人　臺灣臺南地方法院檢察署檢察官
被　　　告　甲○○
上列被告因違反毒品危害防制條例等案件，經檢察官提起公訴（
九十六年度撤緩毒偵字第二五號），被告於準備程序就犯罪事實
全部為有罪之陳述，本院合議庭裁定本案由受命法官獨任行簡式
審判程序並判決如下：
    主  文
甲○○施用第一級毒品，處有期徒刑陸月；又施用第一級毒品，
處有期徒刑參月。應執行有期徒刑捌月。
    事  實
一、甲○○前於民國（下同）八十九年間，因違反毒品危害防制
    條例案件，經本院以八十九年度毒聲字第三０五三號裁定令
    入戒治處所施以強制戒治，再經本院以九十年度毒聲字第八
    七一號裁定停止戒治，而於九十年六月十八日釋放出所，所
    餘戒治期間付保護管束，指揮書執行完畢日期為九十年十月
    二十六日期滿，以執行完畢論。
二、詎猶不知戒除毒癮，於上開強制戒治執行完畢釋放後五年內
    ，明知海洛因係屬毒品危害防制條例第二條第二項第一款所
    明定之第一級毒品，不得持有及施用，竟分別基於施用第一
    級毒品之犯意：
  (一)於九十五年九月七日晚間九時許採尿時起算回溯二十六小時
    內之某時，在臺南縣鹽水鎮「岸內糖廠」內，施用第一級毒
    品海洛因一次。嗣於同日晚間七時二十分許，在同鎮○○里
    ○○路六七號前，因形跡可疑，為警盤查，並經其同意採尿
    送驗結果呈嗎啡陽性反應而查獲上情。
  (二)又另行起意，於九十六年十月三日晚間十一時許，在其位於
    臺南縣鹽水鎮○○路四九號住處內，施用第一級毒品海洛因
    一次。嗣其於施用第一級毒品海洛因後，未被有偵查權之公
    務員或機關發覺其為犯嫌前，即於同年月四日下午二時三十
    分許，自行前往臺南縣警察局新營分局向有偵查權之員警自
    首其犯行，並為警經其同意採集尿液送驗結果確呈嗎啡陽性
    反應而查獲上情。
三、案經臺南縣警察局新營分局報告臺灣臺南地方法院檢察署檢
    察官偵查起訴。
    理  由
一、本件被告甲○○所犯為死刑、無期徒刑、最輕本刑為三年以
    上有期徒刑以外之罪，亦非屬高等法院管轄之第一審案件，
    其於準備程序進行中，先就被訴事實為有罪之陳述，經法官
    告知簡式審判程序之旨，並聽取檢察官之意見後，依刑事訴
    訟法第二百七十三條之一第一項、第二百七十三條之二等規
    定，裁定由受命法官獨任進行簡式審判程序，且不受同法關
    於證據能力認定及調查方式之限制，合先敘明。
二、上開事實，有下列事證可資證明：
  (一)被告於警偵訊及本院審理時坦承不諱。
  (二)被告於九十五年九月七日晚間九時許、及同年十月四日下午
    二時二十分許進行尿液採集送驗，先以酵素免疫分析法（
    EIA）進行篩檢，再以氣相層析質譜儀（GC/MS）確認結果，
    均呈嗎啡陽性反應，此有臺南縣警察局新營分局鹽水分駐所
    採取尿液名冊、九十五年度毒品人口尿液檢驗名冊、長榮大
    學九十五年九月十九日、十月三十日出具之確認報告各一份
    。按海洛因係由嗎啡經化學合成而製得，經注射進入人體後
    ，因代謝而分解又生成嗎啡，因此施打海洛因後，由尿液檢
    驗結果仍為嗎啡反應，核屬科學上正常合理現象，併此敘明
    。
三、論罪科刑
  (一)按觀察、勒戒或強制戒治執行完畢後，五年以內再犯毒品危
    害防制條例第十條之罪者，檢察官應依法追訴，同條例第二
    十三條第二項定有明文。查被告有犯罪事實一所載執行強制
    戒治之前科一情，有臺灣高等法院被告前案紀錄表及臺灣臺
    南地方法院檢察署刑案資料查註紀錄表各一件在卷可憑。其
    於強制戒治執行完畢釋放後五年內再犯本件施用第一級毒品
    海洛因之罪，揆之上述規定，即應依法追訴、審理。
  (二)次按被告於緩起訴期間內，故意更犯有期徒刑以上刑之罪，
    經檢察官提起公訴者，檢察官得依職權或依告訴人之聲請撤
    銷原處分，繼續偵查或起訴，刑事訴訟法第二百五十三條之
    三第一項第一款定有明文。查被告前於九十五年十一月三十
    日，因本案經臺灣臺南地方法院檢察署檢察官以九十六年度
    營毒偵字第三五三號、第三七０號為緩起訴處分，同年十二
    月十五日確定後，本應於緩起訴確定日起二年內參加行政院
    衛生署嘉南療養院所實施之毒品病患減害替代療法計畫等處
    遇，詎被告於緩刑期間內即九十六年六月四日採尿時起回溯
    二十六小時內之某時，施用第一級毒品海洛因一次，嗣於九
    十六年六月四日，在臺灣臺南地方法院檢察署觀護人室採尿
    送驗結果呈嗎啡陽性反應，而經該署檢察官以被告於緩刑期
    間內故意犯毒品危害防制條例第十條第一項之施用第一級毒
    品罪，以九十六年度撤緩字第二三七號為撤銷緩起訴處分，
    另以九十六年度營偵字第二五三號提起公訴在案，此有臺灣
    臺南地方法院檢察署九十五年度緩字第二五九八號執行卷、
    九十六年度緩護命字第七號觀護卷以及前開緩起訴處分書、
    撤銷緩起訴處分書各一份附卷可參。依前開規定，該署檢察
    官於撤銷上開緩起訴處分後，對本件被告所為前開犯行提起
    公訴，於法自無不合，合先敘明。
  (三)又按海洛因係屬毒品危害防制條例第二條第二項第一款所明
    定之第一級毒品，禁止非法持有及施用，是以，核被告前開
    所為，均係違反毒品危害防制條例第十條第一項之施用第一
    級毒品罪，而其於施用前持有第一級毒品海洛因之低度行為
    ，應為施用之高度行為所吸收，不另論罪。又被告先後二次
    施用第一級毒品罪之時間、地點俱不相同，顯屬犯意各別，
    應予分論併罰。
  (四)再者，被告所為犯罪事實二(二)之犯行後，在未被有偵查權之
    公務員或機關發覺其為犯嫌前，即於九十六年十月四日下午
    二時三十分許，自行前往臺南縣警察局新營分局向有偵查權
    之員警自首其犯行，並為警採集尿液送驗結果確呈嗎啡陽性
    反應，進而接受裁判，此有臺南地檢署減害替代療法適用對
    象簡易檢測表及臺南縣警察局新營分局刑事案件報告書各一
    份在卷可稽，其此部分行為合乎自首之要件，依刑法第六十
    二條前段之規定減輕其刑。
  (五)爰審酌被告前曾因施用毒品經送強制戒治執行完畢釋放後，
    猶不思戒絕革除惡習，竟仍再犯本件施用第一級毒品之犯行
    ，顯未因前開強制戒治之治療處分而記取教訓，已屬不該，
    第念被告施用毒品之犯行，在性質上乃屬自我戕害身心健康
    之行為，暨其犯罪手段、次數、所生危害、犯後坦承犯行態
    度良好等一切情狀，爰分別量處如主文所示之刑，並定應執
    行之刑，以資懲戒，至被告所犯前開二罪數罪併罰後應執行
    刑已逾有期徒刑六月，自不得為易科罰金之諭知，併此敘明
    。
據上論斷，應依刑事訴訟法第二百七十三條之一第一項、第二百
九十九條第一項前段，毒品危害防制條例第十條第一項，刑法第
十一條前段、第五十一條第五款、第六十二條之規定，判決如主
文。
本案經檢察官乙○○到庭執行職務。
中　　華　　民　　國　　96　　年　　11　　月　　19　　日
                  刑事第十一庭   法  官  黃欣怡
以上正本證明與原本無異。
如不服本判決應於收受本判決後10日內向本院提出上訴書狀，並
應敘述具體理由。如未敘述上訴理由者，應於上訴期間屆滿後20
日內向本院補提理由書狀（均須按他造當事人之人數附繕本）「
切勿逕送上級法院」。
　　　　　　　　　　　　　　　　 書記官  陳怡吟
中　　華　　民　　國　　96　　年　　11　　月　　19　　日
附錄本案論罪科刑條文：
毒品危害防制條例第10條
施用第一級毒品者，處 6 月以上 5 年以下有期徒刑。
施用第二級毒品者，處 3 年以下有期徒刑。
